---
output:
  pdf_document: default
  html_document: default
---


## Librairies
```{r, include=FALSE}

library(readxl)
library(ggplot2)
library(dplyr)
library(timeDate)
library(timeSeries) 
library(fPortfolio)
library(timeDate) 
library(PerformanceAnalytics)
library(PortfolioAnalytics)
```

-------------------------------------------------------------------------------------------------------

## Import de la base de données Returns
```{r, include=FALSE}
 
Returns <- read.csv("data/Returns_partie3.csv", sep = ",", header = T)

#Je renomme la date
colnames(Returns)[colnames(Returns)=="Date_2"] <- "Date"

# Je supprime le rendement SP500 dans la nbase de données rendement 
Returns[c('S5ENRS')] <- list(NULL)


```




## Formatage de la date 
```{r, include=FALSE}
Returns$Date <- as.Date(Returns$Date, format="%Y-%m-%d")

```

-------------------------------------------------------------------------------------------------------


### Question 7) Représenter l'ensemble des actions sur un même plan rendement volatilité?..
```{r, include=FALSE}

fontir_effi_return <- as.timeSeries(Returns)
pspec <- portfolioSpec()

front_eff <- portfolioFrontier(fontir_effi_return, constraints = "LongOnly")

plot(front_eff, c(1, 4), main="Frontière d'efficacité du portefeuille", xlab="Risque", ylab="Rendement")


# 1 : fronti?re efficiente
# 4 : les actifs individuels
```


## Graphique : representation des actifs sur un plan rendement / volatilité avec le nom des stocks
```{r, include=FALSE, fig.height=5, fig.width=10}
port <- portfolio.spec(assets = c(colnames(fontir_effi_return)))
port <- add.constraint(portfolio = port, type = "long_only")

port_rnd <- add.objective(portfolio = port, type = "risk", name = "StdDev")

port_rnd <- add.objective(portfolio = port_rnd, type = "return", name = "mean")

rand_p <- optimize.portfolio(R = fontir_effi_return, portfolio = port_rnd, optimize_method = "random",
    trace = TRUE, search_size = 1000)

#par(mar = c(5, 5, 4, 5) + 0.1, mgp = c(3, 1, 0), cex = 1.5)

chart.RiskReward(rand_p, risk.col = "StdDev", return.col = "mean", chart.assets = TRUE)
```

-------------------------------------------------------------------------------------------------------


# l'ensemble des portefeuilles qu'on peut constituer sur un plan rendement risque avec ces actions sur un même plan rendement volatilit?.

```{r, include=FALSE}
eff_front <- portfolioFrontier(fontir_effi_return, constraints = "LongOnly")
plot(eff_front, c(1, 2, 3, 4,5, 6))
```


```{r, include=FALSE}
eff_front <- portfolioFrontier(fontir_effi_return, constraints = "LongOnly")
plot(eff_front, c(1, 2, 3, 4, 5,6,7))
```


```{r, include=FALSE}
tailoredFrontierPlot(eff_front, sharpeRatio = FALSE, risk = "Sigma")
```


```{r, include=FALSE}
weightsPlot(eff_front)
```

# Question 9 ) Calculer et représenter le portefeuille ? variance min Pour le portefeuille ? variance min : donner le résumé des statistiques (compositions, risques, rendements.)

## Graphique : repr?sentation du portefeuille ? variance minimale
```{r, include=FALSE}
eff_front <- portfolioFrontier(fontir_effi_return, constraints = "LongOnly")
plot(eff_front, c(1, 2))
```


## Details du portefeuille ? variance minimale
```{r, include=FALSE}
minvar_ptf <- minvariancePortfolio(fontir_effi_return,  spec = portfolioSpec())
summary(minvar_ptf)
```

-------------------------------------------------------------------------------------------------------


# Question 10) Calculer Sharpe, rentabilit? et volatilit? du portefeuille ?quipond?rant et constitu? par toutes les actions. 

```{r, include=FALSE}
eff_front = portfolioFrontier(fontir_effi_return, constraints = "LongOnly")
plot(eff_front, c(1, 5)) # portefeuille équipondéré
```


## Pr?paration des donn?es
```{r, include=FALSE}
stock_return <- xts(x = subset(Returns, select = -c(Date)), order.by = as.Date(Returns$Date))
stock_return <- na.omit(stock_return)
```


## Details du Portefeuille équipondéré
```{r, include=FALSE}
w = 1/57
stock_weight = c(w,w,w,w,w,w,w,w,w,w,w,w,w,w,w,w,w,w,w,w,w,w,w,w,w,w,w,w,w,w,w,w,w,w,w,w,w,w,w,w,w,w,w,w,w,w,w,w,w,w,w,w,w,w,w,w,w)
ewp_ptf = Return.portfolio(stock_return, weights = stock_weight)
```


```{r, include=FALSE}
stat_desc <- function(return, rf){
  stats <- Return.cumulative(return)
  stats <- rbind(stats, StdDev(return))
  stats <- rbind(stats, SharpeRatio(return, Rf = rf, FUN = "StdDev"))
  rownames(stats) <- c("Rendement cumul?", "Volatilit?", "Ratio de Sharpe")
  stats <- t(stats)
  return(stats)
}

results_Q7 <- stat_desc(ewp_ptf, rf = 0.036)
results_Q7
```


